【裁判字號】    92,易,604
【裁判日期】    920822
【裁判案由】    傷害
【裁判全文】
臺灣彰化地方法院刑事判決                          九十二年度易字第六四號
    公  訴  人  臺灣彰化地方法院檢察署檢察官
    被      告  丙○○
右列被告因傷害案件，經檢察官聲請簡易判決處刑（九十二年度偵字第二三一三號）
，本院認有刑事訴訟法第四百五十一條之一第四項但書之情形，而改依通常程序審理
判決如左：
        主  文
丙○○傷害人之身體，處罰金貳仟元，如易服勞役，以參佰元折算壹日；又傷害人之
身體，處罰金貳仟元，如易服勞役，以參佰元折算壹日，應執行罰金參仟元，如易服
勞役，以參佰元折算壹日。
        事  實
一、丙○○與甲○○係同居關係，屬家庭暴力防治法第三條第二款之家庭成員關係，
    乙○○則為甲○○之妹。丙○○於民國九十二年二月十六日一時許，在彰化縣彰
    化市○○里○○路三九九之十八號內，因細故與甲○○發生爭執，遂基於傷害人
    之身體之犯意與甲○○互相拉扯，致甲○○因而受有左前臂、右手背瘀傷，右手
    第四指二處擦傷之傷害。丙○○與甲○○爭吵後欲離去時，乙○○即追出並指責
    丙○○之不是，丙○○一時氣憤，竟另行基於傷害人之身體之犯意，遂用力將乙○○推倒，致乙○○受有右手肘、右手腕、左膝及右小腿擦傷之傷害。
二、案經甲○○、乙○○訴由彰化縣警察局彰化分局報請台灣彰化地方法院檢察署檢
    察官聲請簡易判決處刑，本院認有刑事訴訟法第四百五十一條之一第四項但書之
    情形，而改依通常程序審理。
        理  由
一、右揭犯罪事實，業據被告丙○○於警、偵訊中及本院審理時承不諱，核與告訴人
    甲○○、乙○○分別於警、偵訊中及本院審理時指訴情節相符。此外，並有秀傳
    紀念醫院出具之驗傷診斷書二紙、告訴人等受傷之照片六幀附卷可資佐證，足徵
    被告之自白與事實相符，本件事證業已明確，被告犯行堪予認定。
二、核被告所為，係犯刑法第二百七十七條第一項之普通傷害罪。又被告傷害告訴人
    甲○○及乙○○係屬各別犯意，業據被告供明在卷，公訴人認被告係連續犯，容
    有誤會，其所犯前開二罪，雖構成要件相同，然其犯意各別，應予分論併罰。爰
    審酌被告犯罪之動機、目的、手段、告訴人等所受之傷勢尚屬輕微等一切情狀，
    分別量處如主文所示之刑，並均諭知易服勞役之折算標準，及定其應執行之刑，
    與諭知易服勞役之折算標準，以示懲處。
據上論斷，應依刑事訴訟法第四百五十二條、第二百九十九條第一項前段，刑法第二
百七十七條第一項、第四十二條第二項、第五十一條第七款，罰金罰鍰提高標準條例
第一條前段、第二條，判決如主文。
本件經檢察官邱鼎文到庭執行職務。
中      華      民      國      九十二      年    八    月    二十二    日
                                臺灣彰化地方法院刑事第一庭
                                    法      官  陳  秋  錦
右正本證明與原本無異。
如不服本判決，應於判決送達後十日內，向本院提出上訴狀（須附繕本）。
告訴人或被害人對於判決如有不服具備理由請求檢察官上訴者，其上訴期間之計算係
以檢察官收受判決正本之日期為準。
                                    法院書記官  于  淑  真
中      華      民      國      九十二      年    八    月    二十二    日
刑法第二百七十七條
傷害人之身體或健康者，處三年以下有期徒刑，拘役或一千元以下罰金。
犯前項之罪，因而致人於死者，處無期徒刑或七年以上有期徒刑，致重傷者，處三年
以上，十年以下有期徒刑。


司法院資訊處製作；財團法人民間司法改革基金會備份。
